臺灣宜蘭地方法院交通事件裁定　　　　100年度交聲字第136號
原處分機關　交通部公路總局台北區監理所宜蘭監理站
異　議　人　吳明華
上列異議人即受處分人因違反道路交通管理處罰條例案件，對於
交通部公路總局台北區監理所宜蘭監理站中華民國10年6月3日宜
監字第裁43-Q00000000號違反道路交通管理事件裁決書所為之處
分（原舉發字號：宜蘭縣政府警察局宜警交字第Q00000000號舉
發違反道路交通管理事件通知單），聲明異議，本院裁定如下：
    主  文
異議駁回。
    理  由
一、原處分意旨略以：異議人即受處分人吳明華於民國100年3月
    22日23時40分許，於酒後駕駛車號GYB-988號重型機車，於
    行經宜蘭縣羅東鎮○○路26巷30號前肇事，經抽血檢驗血液
    中酒精濃度值為259mg/dl，經宜蘭縣政府警察局以「酒後駕
    車肇事致本人受傷（抽血酒精檢測值259mg/dl）」為由掣單
    舉發。原處分機關調查後，認異議人「汽車駕駛人酒精濃度
    超過規定標準」之違規情節屬實，依道路交通管理處罰條例
    第35條第1項第1款規定，吊扣駕駛執照12個月，並依同條例
    第24條規定施以道路交通安全講習等語。
二、異議意旨則略以：異議人跌倒時因受傷，自行通知110救護
    車載送異議人至醫院包紮傷口，如係違法騎機車，不可能自
    己找警察前來；且如係騎機車跌倒，受傷一定係局部相連，
    不可能僅有一條裂傷，當天係牽車返家途中跌倒受傷，為此
    聲明異議請求撤銷原處分等云云。
三、按汽車駕駛人飲用酒類或其他類似物後其吐氣所含酒精濃度
    超過每公升0.25毫克或血液中酒精濃度超過百分之0.05以上
    ，不得駕車；汽車駕駛人，駕駛汽車經測試檢定有下列情形
    之一者，處新台幣一萬五千元以上六萬元以下罰鍰，並當場
    移置保管該汽車及吊扣其駕駛執照一年；因而肇事致人受傷
    者，並吊扣其駕駛執照二年；致人重傷或死亡者，吊銷其駕
    駛執照，並不得再考領：一、酒精濃度超過規定標準；汽車
    駕駛人，有第35條第1項規定之情形，應接受道路交通安全
    講習，道路交通安全規則第114條第2款、道路交通管理處罰
    條例第35條第1項第1款、第24條第1項第2款分別定有明文。
四、經查：
  (一)異議人於100年3月23日凌晨1時29分經抽血檢驗之結果，血
    液中酒精濃度高達259mg/dL，有羅東聖母醫院檢驗科乙醇檢
    驗報告1紙附卷可參（交聲卷第25頁），換算為呼氣所含酒
    精濃度高達每公升1.295毫克。
  (二)異議人辯稱當天如係違法騎機車，不可能自己找警察前來云
    云。經查，依宜蘭縣政府警察局指揮中心受理110報案紀錄
    單所示（交聲卷第27頁），本件報案時間係100年3月22日23
    時36分，該指揮中心並於100年3月22日23時37分通報羅東分
    局派員前往處理；又證人黃素真於警詢中亦證述當天係因其
    聽到碰撞聲，見有人被壓在車下，其立即撥打電話報案等情
    明確（交聲卷第30至31頁），是本件係由證人黃素真撥打電
    話報案，洵堪認定。至異議人於本院刑事庭所提出之通話明
    細報表顯示，異議人係於100年3月23日凌晨1時7分始撥打
    110，而依羅東聖母醫院檢驗科乙醇檢驗報告上之「申請時
    間」顯示為100年3月22日0時42分2秒，足認異議人至遲於此
    時已進入羅東聖母醫院，故異議人撥打110時，早已係在羅
    東聖母醫院內，自堪認定。是異議人辯稱當天如係違法騎機
    車，不可能自己找警察前來云云，顯屬無據。
  (三)異議人辯稱當天其係牽車，並未騎車云云。經查，證人即員
    警林勇維於偵查中證稱：我詢問異議人在維揚路巷口內的GY
    B-988號機車是否其所騎乘，異議人稱是等語（偵卷第21頁
    ）。又經本院刑事庭勘驗錄影光碟，勘驗結果為：「
    （影片時間2011/3/23 00：20：37秒起～00：25：33秒）畫
    面為醫院病房內：
    員警A：有在錄音錄影。
    吳明華：麥博那麼硬啦！（台語）
    員警A：你現在要不要漱口，已經超過15分鐘了，你需不需
    要漱口？
    吳明華：喔！要啊！
    員警A：漱口而已喔！
    員警B：你要不要抽血？抽血就是你今天可以回家休息。如
    果沒有，你就現在酒測，看你的選擇，我們告知你權利。
    員警A：好不好？如果抽血的話，你今天回去休息，之後我
    們再處理沒有關係。
    吳明華：阿我抽血我就先回去？
    員警B：事後我們看怎麼處理，依規定。
    吳明華：阿抽血不是我回去？抽血完還要回來這裡？
    員警B：不用，抽血完，你可以回去休息。
    吳明華：阿抽完我才可以回去喔？
    員警A：嘿！
    吳明華：嘿！你們麥博那麼硬（台語）
    員警B：沒，你如果不要，就跟我們回去而已
    吳明華：沒沒沒！我現在可以打電話請我的朋友來嗎？
    員警B：你這樣越弄越複雜，我是沒有辦法替你…
    吳明華：別這樣啦，大家都是公部門，有需要…
    員警B：你要抽血還是酒測？
    員警A：我跟你講，現在需要跟你實施酒測。我們已經跟你
    告知權利。你要抽血還是要做施測？
    吳明華：好，請等一下。
    員警B：我們現在給你時間。
    員警A：先做酒測啦，你後面你要找誰，你就打沒關係啦！
    吳明華：我不要酒測啊！
    員警B：你不要，拒測？
    吳明華：什麼？
    員警B：你現在拒測喔！
    吳明華：我沒有拒測阿！
    員警B：我們現在都錄影錄音喔，你講的話…
    員警A：第1次告知實施酒測權利。
    吳明華：我可以喝開水嗎？
    員警B：可以。
    吳明華：我可以喝多少？
    員警A：漱口而已，不是叫你喝。
    吳明華：等一下，有需要麥博那麼硬嗎（台語），別這樣。
    員警B：依規定。
    吳明華：不是啦，有需要博那麼硬嗎（台語）？
    員警B：抽血你就可以回去休息，這樣你了解嗎？
    吳明華：抽血也是一樣阿。
    員警B：他不要測啦！
    吳明華：等一下，我打電話給我那個同學，他在羅東派出所
    是做那個…別錄影。
    員警：我們現在都錄影錄音，依規定這是我在執行公務，請
    你別碰我的裝備。
    吳明華：我沒有碰。
    員警B：你現在坐好。要抽血還是酒測？我們現在給你告知
    了喔。
    吳明華：麥那麼硬（台語）
    員警B：你現在要去哪？
    吳明華：我要上廁所。
    員警B：我們在實施公務喔！
    吳明華：我要上廁所。
    員警B：等一下，你現在有要抽血嗎？
    吳明華：等一下，我要先上廁所。
    員警A：酒測很快，只要5秒鐘。然後就讓你去上廁所，好不
    好？
    吳明華：我先上廁所一下，好不好？
    員警：請保持沉默，請坐，酒精測試。
    員警B：要抽血還是酒精測試？
    吳明華：都不要。
    員警B：都不要。那你拒測喔！
    吳明華：兄弟，稍等一下，麥博那麼硬啦，好嗎？
    員警B：我們現在依規定處理，你不配合就是這樣。
    吳明華：我配合，我配合，沒關係。
    員警B：要抽血嗎？
    吳明華：先讓我上個廁所好不好？
    員警B：那上完廁所後？
    吳明華：上完以後，要抽血再抽血。別這樣啦，電話讓我打
    一下好嗎？
    員警：那進去好了。
    （影片時間2011/3/23 00：31：00秒起～00：32：13秒）
    員警：好了沒？你今天去哪裡開始喝。
    吳明華：…（聽不清楚）
    員警：是騎GYB-988這台？
    吳明華：對阿！
    員警：幾點喝到幾點？
    吳明華：我5點喝，騎到這而已。
    員警：喝到幾點？
    吳明華：騎到這而已。
    員警：騎到哪裡？維揚路那裡？
    吳明華：就…（聽不清楚）
    員警：你知道你在哪裡跌倒？
    吳明華：應該是這裡而已吧。
    員警：沒，是在維揚路那裡！
    吳明華：我有在那裡跌倒？
    員警：你的車，GYB-988？
    吳明華：對啊。
    員警：你的車嘛，喝完騎的那台？
    吳明華：就是監理站那台車。
    員警：（請吳明華從廁所出來到病房）護士小姐怎麼沒來？
    （影片時間2011/3/23  00：32：51秒起～00：33：33秒）
    員警：今天你就是騎GYB-988這台？
    吳明華：對啊！988是我太太的車，是我騎的。
    員警：剛剛你騎的嘛？
    吳明華：嘿阿嘿阿！沒有啦，我違法，我就說我違法啦，這
    東西就是，我喝酒，你們說我違法…（聽不清楚）我太太來
    了。
    員警：（吳明華太太到場）你好！他騎摩托車喝酒跌倒送醫
    ，我們來處理。
    吳明華：他們是顧我安全，叫我不要在騎車了。
    員警：給他抽血一下。抽血完就可以回去了。
    （影片時間2011/3/2300：35：08秒起～00：36：27秒）
    吳明華太太：快點他要幫你抽血。
    吳明華：抽血酒精測試那要罰錢耶！
    吳明華太太：吳明華他要幫你抽血檢查。
    吳明華：抽血檢查就要罰錢了喔！
    員警：你就配合一下。
    吳明華：配合沒關係啦！其實…那個罰的我們都可以。
    員警：好啦！你躺下啦！
    吳明華：這個抽了就慘了。小姐…抽血怎麼辦？拒檢，別這
    樣啦！這個有那麼嚴重嗎？
    員警：沒有那麼嚴重？
    吳明華：沒有那麼嚴重，你就要罰錢了，還沒那麼嚴重。…
    …（聽不清楚）」
    綜觀勘驗結果，異議人自始均未提及其未騎車，而係牽車一
    事，如異議人僅係牽車，於警員要求異議人抽血或進行呼氣
    酒測時，當會就此部分有所表示，然異議人僅係表示「大家
    都是公部門」、「麥博那麼硬（台語不要態度那麼硬之意）
    」、「我打電話給我那個同學，他在羅東派出所」等語，希
    冀警員能徇私不予處罰，再參酌異議人亦有自承「騎到這」
    等情，足認異議人有於酒精濃度超過規定標準仍騎乘車號GY
    B-988號重型機車等情，異議人以前詞置辯，顯係事後卸責
    之詞，不足採信。
五、綜上所述，異議人於前揭時、地，確有汽車駕駛人酒精濃度
    超過規定標準之違規事實，洵堪認定。原處分機關依道路交
    通管理處罰條例第35條第1項第1款、第24條第1項第2款之規
    定，就異議人前揭違規行為，吊扣其駕駛執照一年，並應參
    加道路交通安全講習，於法並無不合，異議人聲明異議，為
    無理由，應予駁回。
據上論斷，應依道路交通案件處理辦法第18條，裁定如主文。
中    華    民    國   100    年    10    月    24    日
                  交通法庭    法  官  王耀興
以上正本證明與原本無異。
如不服本裁定應於送達後5日內向本院提出抗告狀。
                              書記官  林家妮
中    華    民    國   100    年    10    月    25    日